臺灣新北地方法院板橋簡易庭小額民事判決
111年度板小字第741號
原      告  許秀卿  
被      告  施佩伶  
上列當事人間請求給付貨款事件，本院於民國111年4月11日言詞
辯論終結，判決如下：
    主      文
被告應給付原告新臺幣玖萬貳仟元，及自民國一百一十一年一月
二十九日起至清償日止，按週年利率百分之五計算之利息。
訴訟費用新臺幣壹仟元由被告負擔。
本判決得假執行。
    事實及理由
一、原告主張：被告前向原告購買價值新臺幣（下同）308,400
    元之服飾，被告並已悉數領取貨物，嗣後兩造於民國105年4
    月4日以通訊軟體LINE達成協議，約定被告在學期間，應於
    每月15日前匯款4,000元至原告帳戶，畢業後再協議還款金
    額（下稱系爭協議），業經本院106年度板簡字第2889號判
    決被告應給付原告自105年7月至12月、106年1月至6月、106
    年8月至107年4月之分期款項共84,000元，並以109年度板小
    字第1081號判決被告應給付原告自107年5月至109年1月間之
    分期款項共84,000元，然被告仍未依系爭協議給付貨款，原
    告自得依系爭協議請求被告給付自109年2月間起至110年12
    月間共23期之分期款項92,000元（計算式：4,000×23＝92,00
    0），及自起訴狀繕本送達翌日起至清償日止，按週年利率
    百分之5計算之利息，爰依系爭協議之法律關係提起本件訴
    訟等語，並聲明：如主文第1項。
二、被告則以：因生活有困難才沒有支付等語，資為抗辯，並聲
    明：原告之訴駁回。
三、本院之判斷：
　㈠原告主張之事實，有本院106年度板簡字第2889號、109年度
    板小字第1081號判決附卷可稽（見本院卷第21至26頁），且
    為被告所不爭執，堪信原告主張之事實為真。被告雖以生活
    有困難為抗辯事由，惟有無資力僅係履行及清償能力之問題
    ，債務人無資力非可作為拒絕給付之合法事由，況債務人對
    其應負之金錢給付義務本應負無限責任，並以其現在及將來
    之一切財產，作為其債務之總擔保，被告自不得以無資力為
    由，拒絕清償債務，故被告上開所辯，要難憑採。
　㈡末按遲延之債務，以支付金錢為標的者，債權人得請求依法
    定利率計算之遲延利息。給付有確定期限者，債務人自期限
    屆滿時起，負遲延責任。應付利息之債務，其利率未經約定
    ，亦無法律可據者，週年利率為百分之5，民法第233條第1
    項、第229條第1項及第203條分別定有明文。本件原告請求
    被告給付之分期款項，係以支付金錢為標的，且有確定期限
    ，被告應自各期款項約定付款日之翌日起負遲延之責，然無
    約定利率，故原告請求被告給付自起訴狀繕本送達翌日即11
    1年1月29日起至清償日止，按週年利率百分之5計算之利息
    ，併應准許。
五、從而，原告依系爭協議之法律關係，請求被告給付如主文第
    1項所示，為有理由，應予准許。
六、本件係適用小額訴訟程序所為被告敗訴之判決，依同法第43
    6條之20規定，應依職權宣告假執行。
七、本件係適用小額訴訟程序，依民事訴訟法第436條之19第1項
    規定，依職權確定訴訟費用額為第一審裁判費1,000元，由
    敗訴之被告負擔。
中　　華　　民　　國　　111 　年　　5 　　月　　12　　日
                  臺灣新北地方法院板橋簡易庭
                        法  官  陳怡親
以上正本係照原本作成。
如不服本判決，應於送達後20日內，向本院提出上訴狀，並表明
上訴理由（上訴理由應表明一、原判決所違背之法令及具體內容
。二、依訴訟資料可認為原判決有違背法令之具體事實。），如
於本判決宣示後送達前提起上訴者，應於判決送達後20日內補提
上訴理由書（須附繕本），如未於上訴後20日內補提合法上訴理
由書，法院得逕以裁定駁回上訴。
中　　華　　民　　國　　111 　年　　5 　　月　　12　　日
                        書記官  劉芷寧